臺灣高等法院交通法庭判決　　　　　　　　　　　九十三年度交上易字第二八一號
　　上　訴　人
　　即　被　告　甲○○
右上訴人因公共危險案件，不服臺灣板橋地方法院九十三年度交易緝字第八號，中華
民國九十三年十月十四日第一審判決（聲請簡易判決處刑案號：臺灣板橋地方法院檢
察署九十年度偵字第一一三二七號），提起上訴，本院判決如左：
    主  文
上訴駁回。
    事  實
一、甲○○明知服用酒類，不能安全駕駛動力交通工具者，不得駕駛動力交通工具，
    竟於民國九十年七月四日凌晨二時十分許，在臺北縣新莊市路邊飲用啤酒後，處
    於不能安全駕駛動力交通工具之狀態下，仍騎乘動力交通工具即車牌號碼ＱＨＯ
    －八一三號輕型機車，自臺北縣新莊市往臺北縣板橋市方向行駛，於同日凌晨二
    時四十分許，行經臺北縣新莊市○○路二七一號前，為警查獲，經警方帶同甲○
    ○前往行政院衛生署臺北醫院實施抽血測試結果，血液中酒精濃度達一三七ｍｇ
    ＼ｄｌ，換算呼氣酒精濃度為每公升零點六八五毫克。
二、案經臺北縣政府警察局新莊分局，報請臺灣板橋地方法院檢察署檢察官，聲請簡
    易判決處刑，經原審認不應以簡易判決處刑，改依通常程序審理。
    理  由
一、上訴人即被告甲○○不諱言於右揭時、地，酒後為警盤查，帶至醫院抽血測試酒
    精濃度達一三七ｍｇ＼ｄｌ之事實，惟矢口否認有何公共危險犯行，辯稱當時並
    無騎乘機車，是停在旁邊云云。然查右揭事實，業據被告於偵查及原審坦承不諱
    ，且被告為警查獲時，因騎乘機車搖擺不定，且全身酒味，講話大聲、含糊等情
    ，並經證人即查獲員警黃茂榮於原審審理中證述屬實。衡諸被告於偵查中經檢察
    官詢以「…查獲你喝酒騎機車？」答「是」；「你騎機車時意識清楚？」答稱：
    「…，交通警察叫我停下來，我就停下，…。」。復於原審亦供稱承認檢察官所
    起訴之犯罪事實，並無言及當時未騎機車之情，足見被告確係酒後騎車為警攔檢
    查獲。被告嗣於本院始執此置辯，自非可採。
二、按刑法第一百八十五條之三規定服用酒類致不能安全駕駛動力交通工具，係抽象
    危險犯，並不以發生具體危險為必要，至所謂酒醉狀態，只需一般評價程度達於
    對車輛駕駛行為失其必要之注意力或判斷力之虞即可，至實際上對駕駛行為是否
    發生具體危險，則並不重要。法務部於八十八年五月十日亦邀集司法院刑事廳、
    交通部、行政院衛生署、內政部警政署及中央警察大學等相關單位決議，並參酌
    美國加州運輸部交通安全局所實驗之結果，以呼氣酒精濃度逾每公升含Ｏ．五五
    毫克時，即得認為不能安全駕駛為認定標準，蓋因由美國、德國及日本等國家所
    進行之酒精濃度與精神狀態之測試實驗，呼氣中酒精濃度達每公升Ｏ．五五毫克
    時，就人之生理方面，已產生視覺反應遲鈍、影像不能集中、同時不能看清前方
    路況及車旁照後鏡等狀況，其駕駛能力已受有影響，其肇事率已為一般正常人之
    十倍，足徵此項認定標準，依一般社會通念，客觀上足以認定已達不能安全駕駛
    之程度。有法務部八十八年五月十八日法八八檢字第００一六六九號函公告可按
    。被告為警查獲時，其血液中酒精濃度達一三七ｍｇ＼ｄｌ，換算呼氣酒精濃度
    為每公升零點六八五毫克一節（按血液中酒精濃度每一百毫克，換算吐氣所含酒
    精成分為每公升○點五毫克），並有行政院衛生署臺北醫院急診檢驗報告單一件
    在卷可稽。被告於右揭時地酒後駕車，經警測出之吐氣中酒精濃度高達每公升零
    點六八五毫克，已如前述，足徵被告當時因酒精因素，其意識力、判斷力、注意
    力均已低於常人，已達於不能安全駕駛動力交通工具之程度。本案事證明確，被
    告犯行，堪以認定。
三、核被告所為，係犯刑法第一百八十五條之三服用酒類，不能安全駕駛動力交通工
    具而駕駛罪。查被告前於八十七年間，因過失傷害案件，經臺灣板橋地方法院判
    處有期徒刑六月，如易科罰金，以三百元折算一日，並經本院駁回上訴確定，於
    八十八年七月九日易科罰金執行完畢，有本院被告全國前案紀錄表在卷足參，其
    於有期徒刑執行完畢後，五年內再犯有期徒刑以上刑之本罪，為累犯，應依法加
    重其刑。
四、原審以被告犯罪事證明確，適用刑法第一百八十五條之三、第四十七條、第四十
    一條第一項前段，罰金罰鍰提高標準條例第二條之規定，並爰審酌被告犯罪之手
    段、智識程度、飲酒後呼氣中酒精濃度經測試高達每公升零點六八五毫克，已超
    過標準值，且於酒後仍騎乘機車，嚴重影響其他用路人之生命、身體、財產安全
    等一切情狀，量處拘役肆拾日，並諭知如易科罰金，以參佰元折算壹日之折算標
    準，其認事用法尚無不合，量刑亦甚妥適，被告上訴執上詞否認犯罪，且以量刑
    過重，指摘原判決不當，為無理由，應以駁回。
據上論斷，應依刑事訴訟法第三百六十八條，判決如主文。
本案經檢察官沈世箴到庭執行職務。
中　　　華　　　民　　　國　　九十三　　年　　十二　　月　　  九        日
                              臺灣高等法院交通法庭
                                  審判長法  官  葉  騰  瑞
                                        法  官  劉  壽  嵩
                                        法  官  魏  新  國
右正本證明與原本無異。
不得上訴。
                                        書記官  陳  秋  雄
中　　　華　　　民　　　國　　九十三　　年　　　十二　　月　　　　十　　日
附錄：本案論罪科刑法條全文
刑法第一百八十五條之三
服用毒品、麻醉藥品、酒類或其他相類之物，不能安全駕駛動力交通工具而駕駛者，
處一年以下有期徒刑、拘役或三萬元以下罰金。
